高雄高等行政法院裁定
111年度交上字第33號
上  訴  人  傅啓捷                                     
被 上訴 人  交通部公路總局高雄區監理所

代  表  人  李瑞銘              
上列當事人間交通裁決事件，上訴人對於中華民國110年12月6日
臺灣屏東地方法院110年度交字第25號行政訴訟判決，提起上訴
，本院裁定如下：
　　主  文
一、上訴駁回。
二、上訴審訴訟費用新臺幣750元由上訴人負擔。
　　理  由
一、按「對於交通裁決事件之裁判提起上訴者，非以原裁判違背
    法令為理由，不得為之，並應於上訴理由中表明下列事由之
    一，提出於原地方法院行政訴訟庭為之：一、原裁判所違背
    之法令及其具體內容。二、依訴訟資料可認為原裁判有違背
    法令之具體事實。」行政訴訟法第237條之9第2項準用第235
    條第2項及第236條之1規定甚明。次按「判決不適用法規或
    適用不當者，為違背法令。有下列各款情形之一者，其判決
    當然違背法令：一、判決法院之組織不合法。二、依法律或
    裁判應迴避之法官參與裁判。三、行政法院於審判權之有無
    辨別不當或違背專屬管轄之規定。但其他法律別有規定者，
    從其規定。四、當事人於訴訟未經合法代理或代表。五、違
    背言詞辯論公開之規定。六、判決不備理由或理由矛盾。」
    「上訴不合法者，最高行政法院應以裁定駁回之。」行政訴
    訟法第237條之9第2項準用第236條之2第3項再準用第243條
    及第249條第1項前段亦分別定有明文。準此，交通裁決事件
    之上訴，須以原判決違背法令為理由，並應於上訴理由中具
    體表明原判決有何合於行政訴訟法第237條之9第2項準用第2
    36條之2第3項再準用第243條第1項及第2項所列各款之事實
    ，此為上訴之合法要件。上訴狀或理由書如未依此項方法表
    明，或其所表明者與上開法條規定不合時，即難認為已對交
    通裁決事件訴訟程序判決之違背法令有具體之指摘，其上訴
    自難認為合法，應予駁回。
二、緣上訴人於民國109年9月30日19時許，駕駛T○○-○○○○號營業
    小客車行經屏東市○○路00號前，因有「酒後駕車肇事，未致
    人受傷，吐氣酒測值達0.16MG/L」之違規行為，為屏東縣政
    府警察局交通警察隊員警填製屏警交字第V00663777號舉發
    違反道路交通管理事件通知單舉發。被上訴人認上訴人違反
    道路交通管理處罰條例第35條第1項第1款之規定屬實，於11
    0年3月10日開立裁字第82-V00663777號違反道路交通管理事
    件裁決書，裁處上訴人罰鍰新臺幣30,000元，記違規點數5
    點，並應參加道路交通安全講習。上訴人不服，提起行政訴
    訟，經臺灣屏東地方法院以110年度交字第25號行政訴訟判
    決（下稱原判決）駁回其訴。上訴人猶未甘服，遂提起本件
    上訴。
三、上訴意旨略以：上訴人於車禍事故當天並沒有喝酒，但結果
    測出0.16MG/L酒精反應，上訴人質疑警察沒有照SOP程序走
    。因為警察沒有從頭到尾錄影錄音到底，只錄一小段。且管
    子沒有讓上訴人拆，直接拿管子給上訴人套上就吹，當下上
    訴人要求重吹一次，警察說不行，不然這一張要算誰的？所
    以過程就是有問題的，為此提起本件上訴等語。
四、經核上訴人之上訴理由，無非係重述其對原處分不服而於原
    審已主張並為原判決所不採之理由，並就原審已論斷者，仍
    執陳詞為爭議，及以其主觀之歧異見解，指摘原判決適用法
    規不當，而非具體說明原判決有何不適用法規或適用法規不
    當之情形，並揭示該法規之條項或其內容，及合於行政訴訟
    法第237條之9第2項準用第236條之2第3項、第243條第2項所
    列各款之事實，自難認其對原判決之如何違背法令已有具體
    之指摘。依首開規定及說明，其上訴為不合法，應予裁定駁
    回。
五、上訴審訴訟費用750元應由上訴人負擔。　　
六、結論：上訴不合法。
中　　華　　民　　國　　111 　年　　6 　　月　　15　　日
            高雄高等行政法院第一庭
                        審判長法官　李　協　明
                               法官　林　彥　君
                              法官　邱　政　強
以上正本係照原本作成。
不得抗告。
中　　華　　民　　國　　111 　年　　6 　　月　　15　　日

                            書記官  黃  玉  幸